【裁判字號】    95,抗,506
【裁判日期】    951031
【裁判案由】    假處分
【裁判全文】
臺灣高等法院臺中分院民事裁定           95年度抗字第506號
抗  告  人  乙○○
上列抗告人與相對人丁○○等間假處分事件，抗告人對於中華民
國95年8月22日臺灣臺中地方法院95年度裁全字第10440號裁定提
起抗告，本院裁定如下：
      主      文
抗告駁回。
抗告訴訟費用由抗告人負擔。
      理      由
一、按債權人就金錢以外之請求, 因請求標的現狀變更，有日後
    不能強制執行或甚難強制執行之虞，欲保全強制執行者，得
    聲請假處分。又於爭執之法律關係，為防止發生重大之損害
    或避免急迫之危險或有其他相類之情形而有必要時，得聲請
    為定暫時狀態之處分，民事訴訟法第五百三十二條、第五百
    三十八條第一項分別定有明文。因假處分僅為保全程序，非
    確定私權之訴訟程序，請求及假處分之原因雖應釋明，或由
    債權人就債務人所應受之損害，供法院所定之擔保以代釋明
    ，但債權人本案債權是否確實存在，則非保全程序所應審認
    之事項（最高法院61年台抗字第589號判例參照）。本件相
    對人以：相對人丁○○、丙○○、甲○○與抗告人為合夥事
    業「白雪大舞廳」之合夥人，抗告人之合夥事務執行人職權
    ，經相對人之全體合夥人同意解任，抗告人拒不辦理負責人
    變更登記，危害合夥事業「白雪大舞廳」及各合夥人之權益
    ，有難以補償之重大損害，應於相對人與抗告人間之合夥事
    業負責人變更登記之本案訴訟判決確定、撤回或和解前，抗
    告人不得行使執行合夥事業「白雪大舞廳」之合夥事務執行
    人職權必要，乃向原法院聲請假處分之宣告，並提出合夥契
    約、解任同意書、存證信函等為證。經原法院審核相對人所
    提之證據，認相對人已有相當釋明，裁定准相對人為抗告人
    供擔保新臺幣（下同）50萬元後，於相對人與抗告人間之合
    夥事業負責人變更登記之本案訴訟判決確定、撤回或和解前
    ，抗告人不得執行合夥事業「白雪大舞廳」之合夥事務執行
    人職權，與上開規定相符，並無違誤。抗告人所指合夥事業
    自民國（下同）88年起連年虧損，抗告人已墊支近1億元之
    金額，相對人未予分擔，未盡合夥人之義務，而95年7月14
    日選任合夥執行人會議之召集程序違法，尚難認相對人丙○
    ○係合法之合夥執行人等事項，均與抗告人之合夥事務執行
    人是否解任無關，且係實體事項，非假處分裁判所能解決，
    抗告意旨，指摘原裁定不當，聲明廢棄，為無理由。
二、據上論結，本件抗告為無理由。依民事訴訟法第四百九十五
    條之一第一項、第四百四十九條第一項、第九十五條、第七
    十八條，裁定如主文。
中    華    民    國    95    年    10    月    31    日
                    民事第一庭審判長法  官   吳火川
                                    法  官   陳繼先
                                    法  官   饒鴻鵬
以上正本係照原本作成。
再為抗告應以適用法規顯有錯誤為理由，並經本院之許可，該許
可以原裁定所涉及之法律見解具有原則上之重要性者為限。
如提起再抗告者應於裁定送達後十日內向本院提出抗告理由狀（
須按照他造人數附具繕本）並繳納抗告裁判費新臺幣壹仟元，同
時委任律師或具有律師資格之關係人為代理人。
                                    書記官   林明冬
中    華    民    國    95    年    11    月    1     日
                                                      Ｄ


司法院資訊處製作；財團法人民間司法改革基金會備份。
